【裁判字號】    97,交聲,58
【裁判日期】    970630
【裁判案由】    違反道路交通管理處罰條例聲明異議
【裁判全文】
臺灣士林地方法院交通事件裁定          97年度交聲字第58號
原處分機關  交通部公路總局台北區監理所蘆洲監理站
受處分人    乙○○
即異議人
上列受處分人因違反道路交通管理處罰條例案件，對於交通部公
路總局台北區監理所蘆洲監理站於民國96年12月11日所為之裁決
（北監蘆字第46-CO0000000號），聲明異議，本院裁定如下：
    主  文
異議駁回。
    理  由
一、原處分意旨略以：異議人即受處分人乙○○於民國96年11月
    16日晚上7 時30分許，騎乘CKR-319 號普通重刑機車，行經
    臺北縣三芝鄉○○路、中正路口時，燈光號誌已轉換為紅燈
    ，乙○○卻未停止而闖越，為該路口執勤員警當場攔查舉發
    ，原處分機關因認異議人駕車行經有燈光號誌管制之交岔路
    口闖紅燈之違規行為，於96年12月11日以北監蘆字第46-CO0
    000000號裁決書，依據道路交通管理處罰條例第53條第1 項
    規定，裁處異議人罰鍰新台幣1,800 元，並依同條例第63條
    第1 項第3 款規定（裁決書漏引第1 項第3 款），記違規點
    數3 點。
二、異議意旨略以：異議人即受處分人乙○○於民國96年11月16
    日晚上7 時30分許，騎乘CKR-319 號普通重型機車，遭執勤
    警察逕行舉發其有「駕車行經有燈光號誌管制之交岔路口闖
    紅燈」，惟當時伊經過三芝鄉○○路及中正路口時，2 個路
    口的燈號皆是亮著紅燈，直覺燈號又故障了，於是路口右轉
    ，即遭警舉發「闖紅燈」違規，伊係在雙向號誌相同狀況下
    被舉發，實在難以心服，為此聲明異議云云。
三、經查異議人騎乘CKR-319 號普通重型機車，於96年11月16日
    晚上7 時30分許，經臺北縣三芝鄉○○路、中正路口時，其
    行進方向號誌為紅燈時，闖越紅燈停止線等情事，經異議人
    坦承不諱，雖異議人辯稱：以為號誌故障及其係紅燈右轉而
    非紅燈直行云云，惟查經傳訊舉發員警甲○○，其到庭具結
    證稱：「受處分人所拍攝的第1 張照片，全都是三芝鄉○○
    路的紅燈」、「因為三芝鄉○○路有點轉彎，受處分人並不
    是右轉三芝鄉○○路，他是直行三芝鄉○○路」等語（見本
    院卷第18頁），異議人辯稱其係紅燈右轉而非紅燈直行一節
    ，實難憑採。又依證人甲○○所述，異議人提出之照片2 個
    紅燈號誌，均為三芝鄉○○路紅燈號誌，僅因中正路有點轉
    彎，視線上使人誤以為雙向號誌均為紅燈，其實並非如此。
    則異議人因自己之疏失誤認號誌故障而闖越紅燈，自非可取
    。原處分機關依據舉發機關之舉發，依道路交通管理處罰條
    例第53條第1 項裁處罰鍰1,800 元，並依同條例第63條第1
    項第3 款規定，記違規點數3 點，核無不合，異議人仍執前
    詞聲明異議，為無理由，應予駁回。
據上論斷，應依道路交通案件處理辦法第19條，裁定如主文。
中    華    民    國    97    年    6     月    30    日
                  交通法庭法  官  洪慕芳
以上正本證明與原本無異。
如不服本裁定，應於送達後5 日內，向本院提出抗告狀。
                          書記官  林靜枝
中    華    民    國    97    年    6     月    30    日


司法院資訊處製作；財團法人民間司法改革基金會備份。
